【裁判字號】    97,消債更,615
【裁判日期】    971031
【裁判案由】    更生事件
【裁判全文】
臺灣板橋地方法院民事裁定           97年度消債更字第615號
聲  請  人  甲○○
上列當事人因消費者債務清理事件聲請更生，本院裁定如下：
    主  文
聲請駁回。
聲請費用由聲請人負擔。
    理  由
一、按債務人不能清償債務或有不能清償之虞者，得依本條例所
    定更生或清算程序，清理其債務，消費者債務清理條例第3
    條定有明文。又聲請更生或清算不合程式或不備其他要件者
    ，法院應以裁定駁回之，但其情形可以補正者，法院應定期
    間先命補正，復為同條例第8 條所明定。
二、本件債務人向本院聲請更生，雖主張：其有不能清償債務情
    事，前已提出債權人清冊，以書面向最大債權金融機構請求
    共同協商債務清償方案，惟協商不成立，且其無擔保或無優
    先權之債務總額未逾新臺幣（下同）1,200 萬元，復未經法
    院裁定開始清算程序或宣告破產云云。惟查：本件聲請人具
    狀聲請更生，雖同時提出債權人清冊、財產及收入狀況說明
    書、戶籍謄本、財政部臺灣省北區國稅局財產歸屬資料清單
    、95、96年度綜合所得稅各類所得資料清單等到院，惟聲請
    人僅檢附上開資料，而其內容經核後認未齊備，有命補正之
    必要，業經本院於民國97年6 月20日裁定命聲請人應予補正
    ，而聲請人雖於97年6 月30日曾具狀補正，然經本院細繹聲
    請人上開補正之內容，就應補正事項諸如就該扶養義務應分
    擔之人數、必要支出之證明文件等，則均未依限補正，且迄
    今猶未為之。遑論，依聲請人提出其自97年4 月至同年6 月
    之薪資單，平均每月薪資所得為69,390元，扣除房貸支出9,
    927元、聲請人必要支出9,829元（蓋聲請人既已負債甚多，
    自應撙節支出，即聲請人必要支出部份，應依內政部公佈之
    最低生活費臺灣省每人每月9,829 元計之）、應分擔其子之
    扶養費用約4,915元（9,829÷2＝4,914.5）及分擔其母之扶
    養費用3,296元（9,829÷3＝3,296.3）後，聲請人現可處分
    所得應為41,423元（蓋聲請人之配偶既尚有一筆嘉義房地之
    財產，難謂其有不能生活之情事，故依民法第1117條規定，
    應非受扶養權利之人，自應予以剔除，併此敘明）。基此，
    經本院審酌聲請人現每月平均薪資所得與最大債權銀行提出
    之每月還款金額25,000元相較，顯然並未超出聲請人償債能
    力，以上證據均在卷足憑，堪認債務人應無不能清償債務之
    情事，其聲請既不符合消費者債務清理條例第3 條所定要件
    ，且上開欠缺又屬無從補正，依上說明，自應駁回其聲請，
    爰裁定如主文。
中    華    民    國    97    年    10    月    31    日
              民事第二庭    法      官    連育群
上為正本係照原本作成
如不服本裁定，應於裁定送達後10日內，以書狀向本院提出抗告
，並繳納抗告費新臺幣1千元
中    華    民    國    97    年    11    月     4    日
                            書  記  官    蕭佩宜


司法院資訊處製作；財團法人民間司法改革基金會備份。
